臺灣高雄地方法院刑事判決　　　　　 100年度審訴字第2154號
公　訴　人　臺灣高雄地方法院檢察署檢察官
被　　　告　洪忠成
上列被告因違反毒品危害防制條例案件，經檢察官提起公訴（10
0 年度毒偵字第3527號），本院合議庭裁定由受命法官獨任進行
簡式審判程序，判決如下：
    主  文
洪忠成施用第一級毒品，累犯，處有期徒刑拾月。又施用第二級
毒品，累犯，處有期徒刑陸月；扣案之吸食器壹組，沒收之。應
執行有期徒刑壹年貳月；扣案之吸食器壹組，沒收之。
    事實及理由
一、犯罪事實：
    洪忠成前於民國90年間因施用毒品案件，經本院以90年度毒
    聲字第4847號裁定送觀察、勒戒後，認無繼續施用毒品之傾
    向，於90年8 月29日執行完畢釋放出所，並經臺灣高雄地方
    法院檢察署檢察官以90年度毒偵字第3483號為不起訴處分確
    定。又於前揭觀察、勒戒執行完畢釋放後5 年內之91年間，
    再因施用毒品案件，經本院以91年度毒聲字第1639號裁定送
    觀察、勒戒後，認有繼續施用毒品之傾向，復以本院91年度
    毒聲字第3553裁定令入戒治處所施以強制戒治，於戒治滿3
    月後，其成效經評定為合格，認無繼續戒治之必要，經本院
    以92年度毒聲字第986 號裁定停止戒治，於92年3 月11日出
    所，所餘戒治期間至92年6 月27日期滿因未經撤銷停止戒治
    而以執行完畢論，其施用毒品犯行部分則經本院以91年度旗
    簡字第145 號、91年度3307號分別判處有期徒3 月、8 月確
    定，復經本院以92年度聲字第1779號裁定應執行有期徒刑10
    月。另於97年間因施用毒品案件，經本院以98年度審訴字第
    83號判處有期徒刑8 月確定，於99年1 月24日執行完畢。詎
    其猶不知悔改，復基於施用第一、二級毒品之犯意，分別為
    下列行為：
(一)、於100 年5 月5 日晚間8 時許，在其位於高雄市旗山區○○
    ○街17號住處內，以將第二級毒品甲基安非他命置於玻璃球
    內燒烤吸食產生煙霧之方式，施用甲基安非他命1 次。
(二)、於100 年5 月5 日晚間11時許，在高雄市旗山區○○○路文
    武廟前7-11超商旁空地，以將第一級毒品海洛因摻水置入針
    筒後注射靜脈之方式，施用海洛因1 次。嗣於同年月6 日凌
    晨1 時許，其騎乘車號559-BDN 號普通重型機車行經高雄市
    旗山區○○○路255 號「樂樂龍電子遊戲場」前，因形跡可
    疑為警盤查，當場扣得其所有供其施用甲基安非他命所用之
    吸食器1 組，並經徵其同意採尿送驗後，結果呈嗎啡、可待
    因、甲基安非他命陽性反應，始悉上情。
二、程序部分：
(一)、本件被告洪忠成所犯係死刑、無期徒刑、最輕本刑為3 年以
    上有期徒刑以外之罪，其於準備程序中就被訴事實為有罪之
    陳述，經法官告知簡式審判程序之旨，並聽取公訴人、被告
    之意見後，本院合議庭認為適宜而裁定由受命法官獨任進行
    簡式審判程序，先予敘明。
(二)、被告前經送觀察、勒戒、強制戒治執行完畢後5 年內，已再
    犯施用毒品案件，經法院判刑確定，是被告於「初犯」經觀
    察、勒戒、強制戒治後，曾於5 年內「再犯」，經依法追訴
    處罰，本件施用毒品行為已屬3 犯以上，檢察官逕行起訴，
    即無不合。
三、證據名稱：
(一)、高雄市政府警察局旗山分局毒品危害防制條例案件嫌犯代號
    與真實姓名對照表、台灣檢驗科技股份有限公司濫用藥物實
    驗室- 高雄100 年5 月29日報告編號KH/2011/00000000號濫
    用藥物檢驗報告各1 份在卷可稽（見警卷第12頁、偵卷第20
    頁）。
(二)、高雄市政府警察局旗山分局搜索、扣押筆錄、扣押物品目錄
    表、查獲現場及扣押物品照片、扣案之安非他命吸食器1 組
    。
(三)、被告之自白。
四、論罪科刑：
(一)、按海洛因、甲基安非他命分別為毒品危害防制條例第2 條第
    2 項第1 款、第2 款規定之第一、二級毒品，依法不得施用
    、持有。是核被告所為，係犯毒品危害防制條例第10條第1
    項、第2 項之施用第一級毒品罪、施用第二級毒品罪。被告
    為施用而持有海洛因、甲基安非他命之低度行為，均應為其
    施用之高度行為所吸收，均不另論罪。被告所犯上開2 罪，
    犯意各別，行為互殊，應予分論併罰。又被告有如犯罪事實
    欄所載受徒刑執行完畢之事實，有臺灣高等法院被告前案紀
    錄表在卷可參，其受徒刑執行完畢後，5 年內故意再犯本件
    有期徒刑以上之2 罪，俱為累犯，均應依刑法第47條第1 項
    規定，分別加重其刑。
(二)、爰審酌被告前因施用毒品犯行，業經觀察、勒戒後，猶再施
    用毒品不輟，顯見其毒癮非淺，戒毒悔改之意志不堅，且其
    施用毒品除造成家庭負擔外，對社會秩序亦有潛在之危險及
    影響，惟念其所犯施用毒品罪乃屬戕害自身身心健康行為，
    反社會性之程度應屬較低，且犯後坦承犯行及其智識程度、
    家庭經濟狀況等一切情狀，酌情分別量處如主文所示之刑，
    並定其應執行之刑，以示懲儆。
(三)、末查，扣案之吸食器1 組，為被告所有供其施用甲基安非他
    命所用之物，業經被告自承在卷（見本院卷第44頁），應依
    刑法第38條第1 項第2 款之規定，予以宣告沒收。至扣案之
    未使用注射針筒4 支、生理食鹽水4 瓶、止血帶1 條，雖屬
    被告所有，惟被告供稱該等物品係其欲提供予藥頭使用，而
    非供其施用毒品所用或預備之物（見本院卷第44頁），本院
    復查無證據可認上開物品與被告本件施用毒品犯行相關，自
    無從併予宣告沒收，附此敘明。
據上論斷，應依刑事訴訟法第273  條之1 第1 項、第299 條第1
項前段、第310 條之2 、第454 條，毒品危害防制條例第10條第
1 項、第2 項，刑法第11條前段、第47條第1 項、第51條第5 款
、第38條第1 項第2 款，判決如主文。
本案經檢察官劉慕珊到庭執行職務。
中    華    民    國   100    年    10    月    19    日
                  刑事第十庭  法  官  林書慧
以上正本證明與原本無異。
如不服本判決應於收受判決後10日內向本院提出上訴書狀，並應
敘述具體理由。其未敘述上訴理由者，應於上訴期間屆滿後20日
內向本院補提理由書（均須按他造當事人之人數附繕本），切勿
逕送上級法院。
中    華    民    國  100     年    10    月    19    日
                              書記官  李承悌
附錄本件論罪科刑法條：
毒品危害防制條例第10條
施用第一級毒品者，處 6 月以上 5 年以下有期徒刑。
施用第二級毒品者，處 3 年以下有期徒刑。